臺灣雲林地方法院刑事判決
110年度易字第10號
                                       110年度易字第50號
公  訴  人  臺灣雲林地方檢察署檢察官
被      告  吳定昌


上列被告因竊盜案件，經檢察官提起公訴（109 年度偵字第6533
號、第6702號、第6130號），被告於準備程序中就被訴事實為有
罪之陳述，經告知簡式審判程序之旨，並聽取當事人之意見後，
本院裁定進行簡式審判程序，合併判決如下：
    主  文
吳定昌侵入住宅竊盜，累犯，處有期徒刑柒月，未扣案之犯罪所
得新臺幣陸佰元沒收之，於全部或一部不能沒收或不宜執行沒收
時，追徵其價額；又侵入住宅竊盜，累犯，處有期徒刑柒月，未
扣案之犯罪所得新臺幣壹仟伍佰元沒收之，於全部或一部不能沒
收或不宜執行沒收時，追徵其價額；又侵入住宅竊盜，累犯，處
有期徒刑玖月，未扣案之犯罪所得新臺幣貳萬陸仟元沒收之，於
全部或一部不能沒收或不宜執行沒收時，追徵其價額。應執行有
期徒刑壹年陸月，沒收部分併執行之。
    事  實
一、吳定昌意圖為自己不法所有，基於竊盜之犯意，分別為下列
    行為：
  ㈠於民國109年5月16日2時49分，徒步自側門侵入郭哲育、張祝
    菁位在雲林縣○○鄉○○村○○00號住處屬於住宅之一部之庭院內
    ，見張祝菁所有車牌號碼000-0000號自用小客車停放在該庭
    院內，遂徒手開啟車門後，竊取車內之零錢共新臺幣（下同
    ）600元，得手後即離開現場（即本院110年度易字第10號案
    件起訴書犯罪事實一㈠所示之犯行）。
  ㈡於109年7月3日2時54分，徒步自側門侵入上開郭哲育、張祝
    菁屬於住宅之一部之庭院內，見郭哲育所有車牌號碼000-00
    00號自用小客車停放在該庭院內，遂徒手開啟車門後，竊取
    車內之現金1,500元，得手後即離開現場（即本院110年度易
    字第10號案件起訴書犯罪事實一㈡所示之犯行）。
  ㈢於109年5月26日2時15分，徒步自側門侵入上開郭哲育、張祝
    菁屬於住宅之一部之庭院內，見張祝菁所有車牌號碼000-00
    00號自用小客車停放在庭院內，遂徒手開啟車門後，竊取車
    內之現金26,000元得手（即本院110年度易字第50號案件起
    訴書犯罪事實一所示之犯行）。
二、案經郭哲育、張祝菁訴由雲林縣警察局虎尾分局報告臺灣雲
    林地方檢察署檢察官偵查起訴。
    理  由
一、本案被告吳定昌所犯均係死刑、無期徒刑、最輕本刑為3 年
    以上有期徒刑以外之罪，其於本院準備程序中就前揭被訴事
    實為有罪之陳述，經告知簡式審判程序之旨，並聽取被告及
    公訴人之意見後，本院認無不得或不宜改依簡式審判程序進
    行之處，爰依刑事訴訟法第273 條之1 第1 項、第284 條之
    1 規定，裁定本案進行簡式審判程序，合先敘明。
二、上揭犯罪事實，業據被告吳定昌於本院審理時均坦承不諱（
    見本院易字第10號卷第52頁、第57頁至第59頁；本院易字第
    50號卷第52頁、第57頁至第59頁），核與證人郭哲育、張祝
    菁之證述內容大致相符（見警2187卷第7 頁至第9頁、第11
    頁至第13頁；警12601卷第7頁至第9頁；警1496卷第7頁至第
    8頁），復有監視器錄影畫面截圖11張、現場照片7張（警21
    87卷第21頁至第27頁、警12601卷第15頁至第24頁）、100-N
    GX重型機車車輛詳細資料報表1份（警12601卷第25頁）、雲
    林縣警察局虎尾分局鹿寮派出所照片及監視器畫面擷圖共14
    張（警1496卷第11頁至第23頁）、100-NGX重型機車車輛詳
    細資料報表1份（警1496卷第25頁）、臺灣雲林地方檢察署
    公務電話紀錄單1份（偵6130卷第47頁）在卷可稽，並有監
    視器影像光碟3 片（分別放置在偵6533卷卷末光碟存放袋牛
    皮紙袋內、偵6702卷卷末光碟存放袋內、偵6130卷卷末光碟
    存放袋牛皮紙袋內）足資佐證，足認被告上開自白，確與事
    實相符，本案事證明確，被告上揭犯行，均堪認定，俱應依
    法論罪科刑。
三、論罪科刑：
  ㈠按刑法第321 條第1 項第1 款之侵入住宅竊盜罪，其所謂「
    住宅」，乃指人類日常住居生活作息之場所。住宅原屬建築
    物之一種，而所謂建築物係指住宅以外上有屋面，周有門壁
    ，足蔽風雨，供人出入，且定著於土地之工作物。是供人日
    常生活起居作息之「建築物」中，縱內部又配置供為蒔花養
    蘭、畜養寵物，健身休憩，晾曬衣物等「用途」不同之工作
    室、健身房、陽台等房間、處所。惟就整體觀察，均與生活
    起居之怡神養性、身心健全發展有密切關聯，自應認各該處
    所仍為住宅之一部分。又一般住宅之前後庭院亦應為住宅之
    一部分，翻越圍牆侵入庭院內行竊停放在該處之車內財物，
    自屬踰越牆垣侵入住宅竊盜（最高法院80年度台上字第64號
    、82年度台上字第1809號判決意旨參考）。查被告基於竊盜
    之犯意，徒步自側門進入告訴人郭哲育、張祝菁庭院內行竊
    停放在該處之車內財物，依上開最高法院判決意旨，均應屬
    侵入住宅竊盜。
　㈡核被告就犯罪事實一㈠至㈢所為，均係犯刑法第321 條第1 項
    第1 款之侵入住宅竊盜罪。被告所犯上開3 罪，犯意各別，
    行為互異，應分論併罰。
　㈢被告前因過失傷害案件，經臺灣臺南地方法院以105 年度交
    易字第599 號判決判處有期徒刑5 月確定，於107 年7 月25
    日執行完畢等情，有臺灣高等法院被告前案紀錄表在卷可稽
    ，其於受有期徒刑執行完畢後，5 年內故意再犯本案有期徒
    刑以上之3罪，均為累犯，俱應依刑法第47條第1 項之規定
    加重其刑。至司法院釋字第775 號解釋係指個案應量處最低
    法定刑、又無法適用刑法第59條在內減輕規定之情形，法院
    應依此解釋意旨裁量不予加重最低本刑（最高法院108 年度
    臺上字第338 號判決意旨參照），本案依被告犯罪情節，並
    無上開情事，自無從依上開解釋意旨裁量不予加重最低本刑
    ，併此敘明。
　㈣爰以行為人之責任為基礎，審酌被告以侵入告訴人郭哲育、
    張祝菁住處屬於住宅之一部之庭院內之方式，分別3次竊取
    告訴人郭哲育、張祝菁停放在庭院內之車輛內之現金，一犯
    再犯，顯欠缺尊重財產法益之觀念，且破壞告訴人郭哲育、
    張祝菁之居住安寧，復未能與告訴人郭哲育、張祝菁達成和
    解，並賠償渠等所受之損害，所為確有不該，又其前有多次
    竊盜之前案紀錄，素行不佳，本不宜寬待；惟念及被告於本
    院審理時尚知坦承犯行，態度尚可，兼衡被告自述為高職畢
    業之智識程度，在營造公司上班，月收入約3萬餘元，未婚
    ，家中尚有母親、胞兄、胞姐等一切情狀，分別量處如主文
    所示之刑，並定其應執行刑，以資警惕。
四、沒收部分：
    被告所竊取如犯罪事實一㈠至㈢所示之物，為被告之犯罪所得
    ，爰依刑法第38條之1 第1 項前段、第3 項之規定宣告沒收
    之，且於全部或一部不能沒收或不宜執行沒收時，追徵其價
    額。
五、不另為無罪之諭知部分：
    公訴意旨雖指稱被告就犯罪事實一㈢所示之犯行部分，除本
    院前述所認定竊得之財物外，尚有竊得告訴人張祝菁之識別
    證云云，然此業據被告於本院審理時否認，而告訴人張祝菁
    所述失竊識別證部分並無其他客觀證據為輔，本件依罪證有
    疑有利於被告之原則，認被告被訴竊取識別證部分不能證明
    ，而此部分與上開犯罪事實一㈢所示犯行部分具有事實上一
    罪關係，爰不另為無罪之諭知。
據上論斷，應依刑事訴訟法第273 條之1 第1 項、第299 條第1
項前段，刑法第321 條第1 項第1 款、第47條第1項、第51條第5
款、第38條之1 第1 項前段、第3 項，刑法施行法第1 條之1 第
1 項，判決如主文。
本案經檢察官吳文城、程慧晶偵查起訴，檢察官李承桓到庭執行
職務。　
中　　華　　民　　國　　110 　年　　3 　　月　　31　　日
                  刑事第八庭    法  官  黃偉銘
得於20日內上訴。
以上正本證明與原本無異。
                                 書記官  郭美儀
中　　華　　民　　國　　11　　年　　3 　　月　　31　　日
附錄本案論罪科刑法條：
中華民國刑法第321 條：
犯前條第一項、第二項之罪而有下列情形之一者，處6 月以上5
年以下有期徒刑，得併科50萬元以下罰金：
一、侵入住宅或有人居住之建築物、船艦或隱匿其內而犯之。
二、毀越門窗、牆垣或其他安全設備而犯之。
三、攜帶兇器而犯之。
四、結夥三人以上而犯之。
五、乘火災、水災或其他災害之際而犯之。
六、在車站、港埠、航空站或其他供水、陸、空公眾運輸之舟、
    車、航空機內而犯之。
前項之未遂犯罰之。